臺灣板橋地方法院刑事判決　　　　　　　 94年度易字第870號
公　訴　人　臺灣板橋地方法院檢察署檢察官
被　　　告　甲○○
上列被告因違反毒品危害防制條例案件，經檢察官提起公訴（94
年度核退毒偵字第1306號），經本院合議庭裁定改依簡式審判程
序審理並判決如下：
    主  文
甲○○連續施用第二級毒品，累犯，處有期徒刑柒月，扣案之第
二級毒品安非他命淨重零點肆柒公克與內有安非他命殘渣之燈泡
吸食器壹組均沒收銷燬，包裝前開安非他命之包裝袋壹只沒收。
    事  實
一、甲○○前因施用毒品案件，經本院先後以91年度毒聲字第
    1249號、92年度毒聲字第1768號裁定送觀察、勒戒後，均認
    無繼續施用毒品之傾向，由臺灣板橋地方法院檢察署檢察官
　  分別於民國91年4 月25日以91年度毒偵字第1438號及於92年
    6 月24日以92年度毒偵字第1866號為不起訴處分確定。復因
    施用第二級毒品安非他命案件，經本院於93年9 月2 日以93
    年度簡字第3192號判處有期徒刑3 月確定，於94年2 月4 日
    縮刑期滿執行完畢（本案構成累犯）。又因施用第二級毒品
    安非他命案件，經本院於94年3 月24日以93年度簡字5460號
??判處有期徒刑6 月確定，現正執行中。猶不知悔改，復基於
    施用第二級毒品安非他命之概括犯意，自94年2 月間某日起
    至94年5 月24日15時20分許，連續在其臺北縣三峽鎮○○路
    50巷19號5 樓5C室之居所內，以將安非他命置於燈泡內用火
??燒烤之方式，施用第二級毒品安非他命多次。嗣於94年5 月
    24日15時30分許，為警於上址查獲，並扣得其所有預備供施
    用之安非他命1 包（淨重0.47公克）及內有安非他命殘渣無
    法析離之燈泡吸食器1 組。
二、案經臺北縣政府警察局三峽分局移送臺灣板橋地方法院檢察
??署檢察官偵查起訴。
    理  由
一、上揭犯罪事實，迭據被告甲○○於偵查、本院審理中坦承不
    諱，又被告於94年5 月24日傍晚6 時22分許為警查獲後採集
    其尿液送驗，呈安非他命類陽性反應，有臺灣檢驗科技股份
    有限公司94年6 月7 日濫用藥物尿液檢驗報告乙紙附卷足稽
    （附於94年度核退毒偵第1306號偵查卷第2 頁），且有被告
    所有預備供施用之第二級毒品安非他命1 包（淨重0.47公克
    ，見卷附臺北縣政府警察局三峽分局查獲涉嫌毒品危害防制
    條例毒品初步檢驗報告書）及供施用安非他命所用之燈泡吸
    食器1 組扣案可證，足認被告之自白與事實相符。再被告有
    事實欄所示之施用毒品前科，有本院93年度簡字第3192號判
    決書查詢列印本與臺灣高等法院被告前案紀錄表存卷可參。
    被告於前次觀察、勒戒執行完畢釋放後，五年內再犯本件施
    用毒品之罪，事證明確，洵堪認定。
二、按安非他命係毒品危害防制條例第2 條第2 項第2 款所稱之
    第二級毒品，核被告所為，係犯上開條例第10條第2 項之施
    用第二級毒品罪。被告持有第二級毒品安非他命之行為，均
    為其施用之高度行為所吸收，不另論罪。又被告先後多次施
    用安非他命之犯行，時間緊接，方法相同，所犯係構成要件
    相同之罪，顯係基於概括犯意反覆為之，為連續犯，應依刑
    法第56條之規定論以一罪，並加重其刑。被告有事實欄所載
    犯罪科刑執行情形，有臺灣高等法院被告前案紀錄表在卷為
    據，其於有期徒刑執行完畢後5 年內，再犯本件有期徒刑以
    上之罪，為累犯，應依刑法第47條之規定遞加重其刑。爰審
    酌被告長期浸染施用毒品惡習，戕害身心甚鉅，惟犯後尚能
    坦承犯行，並衡諸其生活狀況、犯罪之動機、手段等一切情
    狀，就其所犯之罪，量處如主文所示之刑，以示懲儆。
三、扣案之第二級毒品安非他命1 包（淨重0.47公克），係查獲
    之毒品，且為預備供被告施用之物，扣案之燈泡吸食器1 組
    ，因內含第二級毒品安非他命殘渣無法析離，應不問屬於犯
    人與否，均依毒品危害防制條例第18條第1 項前段之規定沒
    收銷燬之。安非他命包裝袋1 只，係用以包裝上開安非他命
    ，以利攜帶，並防止毒品裸露、潮濕，為被告所有供犯本罪
    所用之物，爰依刑法第38條第1 項第2 款、第3 項之規定諭
    知沒收。
四、末按「除被告所犯為死刑、無期徒刑、最輕本刑為3 年以上
    有期徒刑之罪或高等法院管轄第一審案件者外，於前條第1
    項程序進行中，被告先就被訴事實為有罪之陳述時，審判長
    得告知被告簡式審判程序之旨，並聽取當事人、代理人、辯
    護人及輔佐人之意見後，裁定進行簡式審判程序。」刑事訴
    訟法第273 條之1 第1 項定有明文。查本件被告所犯毒品危
    害防制條例第10條第2 項之施用第二級毒品罪，其法定刑為
    3 年以下有期徒刑之罪，非最輕本刑為3 年以上有期徒刑之
    罪，且被告於本院94年7 月25日審判程序進行中，復就被訴
    之事實為有罪之陳述，經告知被告簡式審判程序之旨，被告
    及公訴人對於本件改依簡式審判程序審理分別表示同意與無
    意見，是本院即依前揭刑事訴訟法規定，裁定本件進行簡式
    審判程序，末此敘明。
據上論斷，應依刑事訴訟法第273 條之1 第1 項、第299 條第1
項前段，毒品危害防制條例第10條第2 項、第18條第1 項前段，
刑法第11條前段、第56條、第47條、第38條第1 項第2 款、第3
項，判決如主文。
本案經檢察官楊仲農到庭執行職務。
中　　華　　民　　　國    94　　 年   7  　月  29   日
                    臺灣板橋地方法院刑事第七庭
                        審判長法　官  陳恒寬
                              法　官  許必奇
                              法　官  吳佳穎
上正本證明與原本無異。
如不服本判決，應於判決送達後10日內，向本院提出上訴狀。
                              書記官  呂妍旻
中　　華　　民　　　國    94　　 年   7  　月  29   日
附錄本案論罪科刑法條全文：
毒品危害防制條例第10條：
施用第一級毒品者，處6月以上5年以下有期徒刑。
施用第二級毒品者，處3年以下有期徒刑。
